【裁判字號】    89,易,3499
【裁判日期】    900119
【裁判案由】    勞動基準法
【裁判全文】
臺灣板橋地方法院刑事判決                        八十九年度易字第三四九九號
    公  訴  人  臺灣板橋地方法院檢察署檢察官
    被      告  甲○○
右列被告因違反勞動基準法案件，經檢察官提起公訴（八十九年度偵字第三三三七號
）及移送併辦（臺灣板橋地方法院檢察署八十九年度偵字第二０三四一號），本院判
決如左：
    主  文
甲○○連續違反女工不得於午後十時至翌晨六時之時間內工作之規定，累犯，處拘役
拾伍日，如易科罰金，以佰元折算壹日。
    事  實
一、甲○○於民國八十六年間，因妨害自由等案件，經本院判處應執行有期徒刑六月
    及拘役四十日，於八十六年九月十一日確定，而於八十七年一月九日縮刑期滿執
    行完畢，猶不知檢束慎行。其係設於臺北縣永和市○○路六七六號一樓蝶戀花美
    容精緻店之負責人，明知女工除經取得工會或勞工同意，並實施晝夜三班制，安
    全衛生設施完善及備有女工宿舍，或有交通工具接送，且有法定事由，經主管機
    關核准外，不得於午後十時至翌晨六時之時間內工作，竟基於概括之犯意，自八
    十八年十月二十七日起至八十九年十月二十四日二十三時五十分許止，先後僱用
    女工乙○○、王秀里、劉香蕾、邱美秀於應上班日之夜間十時以後至翌日凌晨二
    時許止，在上開美容精緻店擔任美容護膚、美容產品售貨員、清潔及美容護膚之
    工作。嗣於八十八年十二月十七日凌晨二時許，在上址為警臨檢而首次查獲。復
    於八十九年十月二十四日二十三時五十分許，在上址為警臨檢而再次查獲。
二、案經臺北縣警察局永和分局報告臺灣板橋地方法院檢察署檢察官偵查起訴及移送
    併辦。
    理  由
一、右揭事實，業據被告甲○○迭於警訊時、偵查中及本院審理時供承不諱，核與證
    人乙○○、王秀里、劉香蕾、邱美秀、林素英、江素錦分別於警訊時所證述之情
    節均相符，並有臺北縣政府營利事業登記證、現場紀錄各一份附卷可稽。至證人
    黃宏銘雖到庭結證稱八十九年一月至九月係由其子黃之哲在經營，八十九年九月
    底以後才將蝶戀花美容精緻店交還給甲○○經營云云，惟查，蝶戀花美容精緻店
    之負責人為被告，被告在八十九年三月間及同年九月六日曾分別僱用邱美秀、王
    秀里在該店從事夜間工作之事實，業據證人邱美秀、王秀里於警訊時證述明確，
    且為被告所不否認，是被告應無中斷營業之事實，證人黃宏銘之上開證詞尚不足
    為有利被告之認定。本件事證明確，被告之犯行應堪認定。
二、按雇主未經取得勞工或公會同意，並實施晝夜三班制，安全衛生完善及備有女工
    宿舍，或有交通工具接送，並經主管機關核准者，不得使女工於午後十時至翌晨
    六時之時間內工作，勞動基準法第四十九條第一項定有明文。被告甲○○未經申
    請核准僱傭女工於夜間十一時至翌晨六時之間工作，核其所為，係違反勞動基準
    法第四十九條第一項前段之規定，應依同法第七十七條之規定處罰。其先後多次
    違反勞動基準法第四十九條第一項之犯行，時間緊接，犯罪構成要件相同，顯係
    基於概括犯意反覆為之，為連續犯，應依刑法第五十六條之規定論以一罪，並加
    重其刑。又被告曾受如事實欄所述有期徒刑之執行完畢，此有臺灣高等法院檢察
    署刑案紀錄簡覆表一紙在卷可稽，其於五年以內再犯本件有期徒刑以上之罪，為
    累犯，應依法遞加重其刑。爰審酌被告有上開構成累犯之前科，其於八十八年十
    二月十七日凌晨二時許，在上址為警臨檢而首次查獲有違反勞動基準法第四十九
    條第一項之犯行，嗣經檢察官對之提起公訴而於八十九年九月十九日繫屬本院，
    被告竟仍有違反勞動基準法第四十九條第一項之犯行，致於八十九年十月二十四
    日二十三時五十分許，在上址為警臨檢而再次查獲，為被告所供承在卷，其犯罪
    之動機、目的、手段、僱用女工之人數、期間及犯罪後之態度等一切情狀，量處
    如主文所示之刑，並諭知易科罰金之折算標準。
三、移送併辦（即臺灣板橋地方法院檢察署八十九年度偵字第二０三四一號）部分，
    雖未據公訴人起訴，本院認此部分與本件論罪科刑（即已起訴）部分有連續犯之
    裁判上一罪關係，亦為起訴之效力所及，本院應併予審理，併予明。
四、被告行為（犯罪）後，刑法第四十一條業於九十年一月十日修正公布施行，於同
    年一月十二日生效，該法第四十一條第一項前段將得易科罰金之範圍由「犯最重
    本刑為三年以下有期徒刑以下之刑之罪」修正擴大為「犯最重本刑為五年以下有
    期徒刑以下之刑之罪」，更有利於被告，應依刑法第二條第一項前段之規定，適
    用裁判時之法律即刑法第四十一條第一項前段。
據上論斷，應依刑事訴訟法第二百九十九條第一項前段，勞動基準法第七十七條，刑
法第十一條前段、第五十六條、第四十七條、第二條第一項前段、第四十一條第一項
前段，罰金罰鍰提高標準條例第二條，判決如主文。
本案經檢察官靳開聖到庭執行職務
中      華      民      國       九十       年     一     月    十九    日
                                      臺灣板橋地方法院刑事第一庭
                                          法  官  楊  千  儀
右正本證明與原本無異。
如不服本判決應於送達後十日內向本院提出上訴狀。
                                          書記官  王      明
中      華      民      國       九十       年     一     月   二十九   日
附錄本案論罪科刑法條全文：
勞動基準法第七十七條
違反第四十二條、第四十四條第二項、第四十五條、第四十七條、第四十八條、第四
十九條或第六十四條第一項規定者，處六月以下有期徒刑、拘役或科或併科二萬元以
下罰金。


司法院資訊處製作；財團法人民間司法改革基金會備份。
